【裁判字號】    87,訴,1308
【裁判日期】    890320
【裁判案由】    侵權行為損害賠償
【裁判全文】
臺灣臺南地方法院民事判決  八十七年度訴字第一三０八號
    原      告  丙○○
    被      告  乙○○
                甲○○
右當事人間請求侵權行為損害賠償事件，經刑事庭移送前來，本院判決如左：
    主    文
被告乙○○應給付原告新台幣陸拾參萬伍仟貳佰伍拾元及自民國八十七年七月一日起
至清償日止，按週年利率百分之五計算之利息。
原告其餘之訴駁回。
訴訟費用由被告乙○○負擔五分之二，餘由原告負擔。
本判決第一項於原告以新台幣貳拾貳萬元供擔保後，得假執行。
原告其餘假執行之聲請駁回。
    事    實
甲、原告方面：
  (一)聲明：求為判決：
    (一)被告應連帶給付原告新台幣（下同）一百六十五萬元及自起訴狀繕本送達之翌
      日起至清償日止按週年利率百分之五計算之利息。
    (二)前項判決請准提供擔保宣告假執行。
    (三)訴訟費用由被告負擔。
  (二)陳述：
    (一)緣被告二人合夥購買坐落台南縣白河鎮○○○段二五之三地號山坡地，登記為
      被告甲○○所有後，八十六年十月間，由被告乙○○出面僱用案外人林俊郎駕
      駛挖土機將鄰地之原告所有同段二五之四七及二五之四八地號山坡地挖開一條
      通路寬十二公尺、長三十二公尺、高九公尺並將土方填平被告之土地低窪處，
      且挖掉原告地上竹木。
    (二)按被告二人合夥購買山坡地，雖由被告乙○○出面僱用林俊郎以挖土機開闢通
      路填平低窪地，所花用經費龐大，若非事先由合夥二人協議後進行，其經費從
      何而來？故不能推諉合夥人其中一人全不知情，故被告二人對毀損竊盜原告山
      坡地侵權行為應負連帶賠償責任。
    (三)查原告之山坡地水土保持，經被告之濫挖土致無法水土保持，且回復原狀困難
      ，因此，請求損害賠償，原告受有一百六十五萬三千七百五十元之損害，爰提
      起本件訴訟。
乙、被告方面：
  (一)聲明：求為判決：
    (一)駁回原告之訴及假執行之聲請。
    (二)訴訟費用由原告負擔。
  (二)陳述：原告之損失只有一萬元左右。
    理    由
一、原告主張其所有坐落台南縣白河鎮○○○段二五之四七及二五之四八地號之山坡
    地被被告乙○○僱用不知情之林俊郎駕駛挖土機開挖通路之事實，業據本院依職
    權調取本院八十七年度易字第一四五０號刑事卷查明屬實，被告乙○○在刑事上
    並因而被判處有期徒刑四月，緩刑三年確定。
二、按因故意或過失，不法侵害他人之權利者，負損害賠償責任，民法第一百八十四
    條第一項定有明文。原告請求乙○○、甲○○連帶賠償其損害一百六十五萬元及
    自起訴狀繕本送達被告翌日（八十七年七月一日）起至清償日止，按週年利率百
    分之五計算之利息。查被告甲○○因對於被告乙○○所為之行為不知情，業據台
    灣台南地方法院檢察署檢察官以八十六年度偵字第一四四０二號不起訴處分書為
    不起訴處分確定，自難認其有故意或過失或與被告乙○○有共同侵權行為，原告
    向被告甲○○請求本件之損害賠償，為無理由，應予駁回，該部分之假執行聲請
    亦失所附麗，應併予駁回。
三、查被告乙○○上開侵權行為所造成之損害，經鑑定結果為六十三萬五千二百五十
    元，有財團法人台灣經濟技術研究所八十八年十一月十一日八十八南委字第一一
    ０一號函附之鑑定報告書一份附卷可稽。從而原告所得向被告乙○○請求給付之
    賠償金額為六十三萬五千二百五十元及自八十七年七月一日起至清償日止，按週
    年利率百分之五計算之利息，其在此範圍之請求應予准許，其逾此範圍之請求為
    無理由，應予駁回。而原告敗訴部分，其假執行之聲請失所附麗，應併予駁回。
四、結論：本件原告之訴為一部有理由，一部無理由，依民事訴訟法第七十九條但書
    、第三百九十條第二項判決如主文。
中      華      民      國    八十九    年      三      月    二十      日
                                臺灣臺南地方法院民事第三庭
~B法      官  林  勝  利
右為正本係照原本作成
如對本判決上訴，須於判決送達後廿日內向本院提出上訴狀
中      華      民      國    八十九    年      三      月    二十二    日
~B法院書記官  林  賢  輝


司法院資訊處製作；財團法人民間司法改革基金會備份。
